臺灣臺北地方法院民事簡易判決
110年度北簡字第5266號
原      告  愛瑪仕大廈管理委員會

法定代理人  游源鈴
訴訟代理人  孫學才
被      告  邱運輸

兼  訴  訟
代  理  人  邱仁鴻
上列當事人間請求給付違規罰金事件，本院於民國111年2月25日
言詞辯論終結，判決如下：
    主      文
原告之訴及假執行之聲請均駁回。
訴訟費用由原告負擔。
    事實及理由
壹、程序部分：
一、本件原告之法定代理人原為陳志遠，於訴訟進行中變更為游
    源鈴，經其以書狀聲明承受訴訟（卷第23頁），依民事訴訟
    法第175、176條規定，核無不合，應予准許。
二、按訴狀送達後，原告不得將原訴變更或追加他訴。但請求之
    基礎事實同一者，擴張或減縮應受判決事項之聲明者，不在
    此限；民事訴訟法第255條第1項但書第2、3款定有明文。本
    件原告原聲明請求被告應給付原告新臺幣（下同）231,000
    元，及自支付命令送達翌日起至清償日止，按年息10%計算
    之利息（支付命令卷第9頁）。嗣於民國111年1月13日以書
    狀變更聲明為①被告邱運輸應給付原告231,000元，及自支付
    命令送達翌日起至清償日止，按年息5%計算之利息；②被告
    邱仁鴻應給付原告231,000元，及自支付命令送達翌日起至
    清償日止，按年息5%計算之利息；③前二項給付，任一被告
    已為給付者，於其給付範圍內，另一被告免給付義務等語（
    卷第217頁），核原告所為變更，其基礎事實同一，與前開
    規定相符，先予敘明。
貳、實體部分：
一、原告主張：被告邱運輸為原告所管理之愛瑪仕大廈P16號車
    位（下稱系爭車位）之所有權人，被告邱仁鴻為系爭車位實
    際使用人。依愛瑪仕大廈停車場管理規則第5條約定，禁止
    將車輛停放於所屬停車格內以外之任何位置。如違反規定，
    由管理人員照相存證，開單告發罰鍰1,500元。詎被告邱仁
    鴻屢屢停放車輛超出系爭車位格線，原告依據愛瑪仕大廈規
    約（下稱系爭規約）第10條第3項、第20條第1項、第3項及
    愛瑪仕大廈停車管理規則（下稱系爭管理規則）第5條、第6
    條連續開罰，自109年5月26日起至同年10月31日止，被告積
    欠罰金231,000元未清償，爰依公寓大廈管理條例規定、系
    爭規約、管理規則之規定請求等語，並聲明：①被告邱運輸
    應給付原告231,000元，及自起訴狀繕本送達翌日起至清償
    日止，按年息5%計算之利息；②被告邱仁鴻應給付原告231,0
    00元，及自起訴狀繕本送達翌日起至清償日止，按年息5%計
    算之利息；③前二項給付，任一被告已為給付者，於其給付
    範圍內，另一被告免給付義務。
二、被告則以：原告明知愛瑪仕大廈起造人吉美建設違法未按圖
    施工，系爭車位寬度僅195公分，與使用執照竣工圖上顯示
    之225公分寬度不符，且因系爭車位旁有柱子，若將車輛往
    後停入停車格，車門將無法開啟進出。又原告並非行政機關
    ，不能處罰住戶，且系爭管理規則並未經區權人會議百分之
    66.6出席而決議之情形，原告所為處罰鍰，已侵害被告之權
    利等語，資為抗辯，並聲明：原告之訴駁回。
三、得心證之理由：
(一)查被告邱運輸為坐落台北市○○區○○段0○段0000○號即門牌號
    碼金山南路2段31巷5號建物所有權人之一（權利範圍53分之
    1），該建物含共有部分即同小段2364建號建物（權利範圍6
    8分之53，含編號16之系爭車位），有建物所有權狀可稽（
    卷第135-141頁），是系爭車位為系爭愛瑪仕大廈約定專用
    部分，現為被告邱仁鴻停車使用，且系爭車位之寬度僅195
    公分，不符建築技術規則之規定，此為兩造所不爭（卷第29
    6頁），堪信為真正。
(二)本件原告主張其依據系爭規約第10條第3項、第20條第1項、
    第3項及系爭管理規則第5條、第6條連續開罰，而請求被告
    給付自109年5月26日起至同年10月31日止之罰金231,000元
    ，並提出系爭管理規則、催告函、照片等件為據（支付命令
    卷第13-28頁），為被告所否認，是本件爭點為原告得否依
    系爭管理規則對被告連續處罰？經查：
    按規約之訂定或變更，約定專用或約定共用事項，應經區分
    所有權人會議決議；區分所有權人會議討論事項，就第3款
    第1目至第5目應有區分所有權人3分之2以上及其區分所有權
    比例合計3分之2以上出席，以出席人數4分之3以上及其區分
    所有權比例占出席人數區分所有權4分之3以上之同意行之，
    此觀系爭規約第3條第3款第1目、第5目、第10款約定自明（
    卷第111-115頁）。查系爭車位為約定專用部分，業如前述
    ，則關於系爭車位之規約事項，核諸前揭約定，應有區分所
    有權人3分之2以上及其區分所有權比例合計3分之2以上出席
    ，以出席人數4分之3以上及其區分所有權比例占出席人數區
    分所有權4分之3以上之同意行之。而系爭管理規則第5條固
    規定「禁止將車輛停放於所屬『停車格內』以外任何位置。如
    違反規定，由管理人員照相存證，開單告發罰鍰1500元」，
    原告主張系爭管理規則係103年11月1日及104年10月3日經區
    分所有權人會議決議通過（卷第219頁），然核之上開二次
    區分所有權人會議記錄，均未達區分所有權人比例3分之2以
    上出席（卷第241-1至247頁），則系爭停車位管理規則第5
    條罰鍰之約定就關於約定專用部分之停車位，其決議已違反
    系爭規約第3條第3款第5目、第10款約定，應屬無效。且依
    系爭規約第20條第1項約定，於系爭規約未規定，得授權管
    理委員會另定使用規則者，為共用部分及約定共用部分之使
    用管理事項（卷第133頁），並無包含約定專用部分，是原
    告主張依系爭規約第10條第3項、第20條第1項、第3項及系
    爭管理規則第5條、第6條對被告處以罰鍰，應有違誤，自屬
    無據。至原告主張依被告邱運輸與前手之買賣契約已約定因
    車位尺寸較小出入停車較困難，買方了解並同意按大樓一般
    之管理辦法繳費，並接受使用管理，不得提出異議（卷第22
    9頁），被告不得就此為抗辯云云，然查系爭車位寬度僅195
    公分，不足使用執照竣工圖之225公分，觀諸該約定，僅謂
    按大樓一般之管理辦法繳費，衡情應係買賣雙方約定縱車位
    尺寸較小，買方亦應繳納管理費而言，且原告並非該買賣契
    約當事人，尚不得依該買賣契約為請求依據，是原告此部分
    主張，亦非可採。
四、綜上，原告依系爭規約、管理規則之規定，請求被告給付23
    1,000元，及自支付命令送達翌日起至清償日止，按年息5%
    計算之利息，為無理由，應予駁回，其假執行之聲請亦失所
    附麗，併予駁回之。
五、本件事證已臻明確，兩造其餘攻擊防禦方法及所提之證據，
    核與判決結果無影響，毋庸再予逐一論述，附此敘明。
六、訴訟費用負擔之依據：民事訴訟法第78條。　 
中　　華　　民　　國　　111 　年　　3 　　月　　11　　日
　　　　　　　　　臺灣臺北地方法院臺北簡易庭
　　　　　　　　　　　　　　　法　官　蔡玉雪
以上為正本係照原本作成。
如不服本判決，應於判決送達後20日內向本庭提出上訴狀，並按
他造當事人之人數附繕本；如委任律師提起上訴者，應一併繳納
上訴審裁判費。
中　　華　　民　　國　　111 　年　　3 　　月　　11　　日
　　　　　　　　　　　　　　　書記官　陳黎諭
計   算   書：
項　　　　目　　　　　　金額（新臺幣）　　備　　註
第一審裁判費　　　　　　2,540元
合　　　　計　　　　　　2,540元